【裁判字號】    95,易,943
【裁判日期】    950815
【裁判案由】    賭博
【裁判全文】
臺灣桃園地方法院刑事判決              95年度易字第943號
公  訴  人   臺灣桃園地方法院檢察署檢察官
被      告   甲○○
             乙○○
上列被告因賭博案件，經檢察官提起公訴（九十五年度偵字第八
五九九號）後，嗣經本院訊問被告後，被告自白犯罪，檢察官聲
請協商判決，經本院合議庭裁定由受命法官改依簡式審判程序後
為協商判決，本院判決如下：
    主      文
甲○○共同連續意圖營利，聚眾賭博，處有期徒刑伍月，如易科
罰金以參佰元折算壹日。扣案之傳真機拾壹臺、計算機拾貳臺、
六合彩簽單陸卷、九十四年至九十五年六合彩開獎號碼單貳張、
錄音機壹臺、賭客下注錄音帶參卷、六合彩專用章貳拾個、會計
帳單明細拾伍張、電話機貳臺、簽單空白表參拾冊、六合彩版路
圖陸張、樂透六合彩手冊陸本、九十五年三月二十八日傳真下注
簽單表壹張、對講機監視器壹臺均沒收。
乙○○共同連續意圖營利，聚眾賭博，處有期徒刑肆月，如易科
罰金以參佰元折算壹日。扣案之傳真機拾壹臺、計算機拾貳臺、
六合彩簽單陸卷、九十四年至九十五年六合彩開獎號碼單貳張、
錄音機壹臺、賭客下注錄音帶參卷、六合彩專用章貳拾個、會計
帳單明細拾伍張、電話機貳臺、簽單空白表參拾冊、六合彩版路
圖陸張、樂透六合彩手冊陸本、九十五年三月二十八日傳真下注
簽單表壹張、對講機監視器壹臺均沒收。
    事實及理由
一、犯罪事實：
    乙○○、甲○○共同基於意圖營利之概括犯意，自民國九十
    五年一月一日起至九十五年三月二十八日止，由乙○○提供
    其向不知情之張光榮所承租位於桃園縣桃園市○○路三八七
    之一號四樓之可供不特定多數人進出之租屋處，及裝設於屋
    內之市內電話機號碼為（○三）0000000、（○三）
    0000000、（○三）0000000、（○三）00
    00000、（○三）0000000、（○三）0000
    000、（○三）0000000、（○三）000000
    0、（○三）0000000、（○三）0000000號
    等十線電話及傳真機用以下注賭博財物，俟賭客撥打上開電
    話或傳真機下注時，即或以錄音機錄音存檔，或以簽單存記
    賭客之傳真下注，以此方式聚集不特定之賭客下注簽選俗稱
    「六合彩」賭博之簽賭號碼，而賭客每簽一注之賭資則為新
    臺幣一百元。甲○○則以每月薪資三萬元之代價受僱於乙○
    ○在前揭處所從事接聽電話、接收傳真及記帳等工作，而共
    同以如附表所載之三種賭博方式連續賭博牟利。嗣於九十五
    年三月二十八日下午四時四十分許，在前揭處所，為警持本
    院所核發之九十五年度聲搜字第二八七號搜索票當場查獲，
    並扣得傳真機十一臺、計算機十二臺、六合彩簽單六卷、九
    十四年至九十五年六合彩開獎號碼單二張、錄音機一臺、賭
    客下注錄音帶三卷、六合彩專用章二十個、會計帳單明細共
    十五張、電話機二臺、簽單空白表三十冊、六合彩版路圖六
    張、樂透六合彩手冊六本、九十五年三月二十八日傳真下注
    簽單表一張及對講機監視器一台等物，始查悉上情。案經刑
    事警察局第六偵查隊報告臺灣桃園地方法院檢察署檢察官偵
    查起訴。
二、證據：
  (一)被告甲○○、乙○○於警詢、檢察官偵訊及本院審理時之自
    白。
  (二)本院所核發之九十五年度聲搜字第二八七號搜索票、內政部
    警政署刑事警察局搜索、扣押筆錄一份
  (三)扣案之傳真機十一臺、計算機十二臺、六合彩簽單六卷、九
    十四年至九十五年六合彩開獎號碼單二張、錄音機一臺、賭
    客下注錄音帶三卷、六合彩專用章二十個、會計帳單明細共
    十五張、電話機二臺、簽單空白表三十冊、六合彩版路圖六
    張、樂透六合彩手冊六本、九十五年三月二十八日傳真下注
    簽單表一張及對講機監視器一台。
三、適用法條：修正後刑法第二條第一項前段、修正前刑法第二
    十八條、第五十六條、第二百六十六條第一項前段、第二百
    六十八條、第五十五條、第三十八條第一項第二款、第四十
    一條第一項前段，修正前罰金罰鍰提高標準條例第一條前段
    、第二條。
四、本件被告二人就本案犯罪事實已認罪，檢察官與被告二人於
    審判外達成協商之合意，合意內容如下：被告甲○○願受科
    刑範圍為處有期徒刑五個月，得易科罰金，被告乙○○願受
    科刑範圍為處有期徒刑四個月，得易科罰金。經查，上開協
    商合意並無刑事訴訟法第四百五十五條之四第一項所列情形
    之一，檢察官聲請改依協商程序而為判決，本院爰不經言詞
    辯論，於協商合意範圍內為協商判決。
五、附記事項：
    扣案之傳真機十一臺、計算機十二臺、六合彩簽單六卷、九
    十四年至九十五年六合彩開獎號碼單二張、錄音機一臺、賭
    客下注錄音帶三卷、六合彩專用章二十個、會計帳單明細共
    十五張、電話機二臺、簽單空白表三十冊、六合彩版路圖六
    張、樂透六合彩手冊六本、九十五年三月二十八日傳真下注
    簽單表一張及對講機監視器一台，係被告所有，或供其實施
    犯罪或預備供其犯罪所用之物，業經其供述在卷，爰依修正
    前刑法第三十八條第一項第二款宣告沒收。
六、協商判決除有刑事訴訟法第四百五十五條之四第一項第一款
    於本訊問程序終結前，被告撤銷協商合意或檢察官撤回協商
    聲請者；第二款被告協商之意思非出於自由意志者；第四款
    被告所犯之罪非第四百五十五條之二第一項所定得以聲請協
    商判決者；第六款被告有其他較重之裁判上一罪之犯罪事實
    者；第七款法院認應諭知免刑或免訴、不受理者情形之一，
    及違反同條第二項「法院應於協商合意範圍內為判決；法院
    為協商判決所科之刑，以宣告緩刑或二年以下有期徒刑、拘
    役或罰金為限」之規定者外，不得上訴。
七、如有前項得上訴之情形者，得自收受判決送達之日起十日內
    ，向本院提出上訴書狀，上訴於第二審法院。
八、本案經檢察官古慧珍到庭執行職務。
中    華    民    國    95    年    8     月    15    日
                        臺灣桃園地方法院刑事第十庭
                                    法  官  柯姿佐
上正本證明與原本無異。
                                    書記官  蔡紫凌
中    華    民    國    95    年    8     月    22    日
附表：
┌──┬───┬───────────────────────┐
│編號│種 類 │                 賭  博  方  式               │
├──┼───┼───────────────────────┤
│一  │二星  │由賭客簽選○一至四九中之二組號碼，核對大陸地區│
│    │      │香港特區六合彩開出之號碼，若中獎，則乙○○應給│
│    │      │付賭客五十七倍之彩金，若未中獎，則賭客簽注金全│
│    │      │歸乙○○所有。                                │
├──┼───┼───────────────────────┤
│二  │三星  │由賭客簽選○一至四九中之三組號碼，核對大陸地區│
│    │      │香港特區六合彩開出之號碼，若中獎，則乙○○應給│
│    │      │付賭客每組五百七十倍之彩金，若未中獎，則賭客之│
│    │      │簽注金全歸乙○○所有。                        │
├──┼───┼───────────────────────┤
│三  │四星  │由賭客簽選○一至四九中之四組號碼，核對大陸地區│
│    │      │香港特區六合彩開出之號碼，若中獎，則乙○○應給│
│    │      │付賭客每組七十萬之彩金，若未中獎，則賭客之簽注│
│    │      │金全歸乙○○所有。                            │
└──┴───┴───────────────────────┘


司法院資訊處製作；財團法人民間司法改革基金會備份。
